--- 
title: "Sampling" 
author: "Philippe Glaziou" 
date: "`r Sys.Date()`" 
output:  
  html_fragment: 
  # Don’t include a table of contents 
  toc: no 
# Set standard figure width to 12 inches 
fig_width: 12 
# Don’t write figure captions 
fig_caption: FALSE 
--- 

# Description de l'échantillon
  
```{r setup, include=FALSE} 
# Chapter 1
# Set options, load data, utility functions 
knitr::opts_chunk$set(
  echo = FALSE,
  results = "asis",
  message = FALSE,
  warning = FALSE
)
library(data.table)
library(here)
library(knitr)
library(kableExtra)
library(gtsummary)

load(here('data/steps.Rdata'))
load(here('data/report.Rdata'))

``` 

Au total, `r dim(steps)[1]` foyers ont été échantillonnés, une personne par foyer étant éligible pour participer à l'enquête. Parmi ces personnes, `r sum(steps$consent==1)` ont fourni leur consentement à participer, dont `r sum(steps$consent==1 & steps$enroll==0)` qui n'étaient pas éligibles (âge supérieur à 69 ans). 

Le tableau 1 montre la distribution des `r sum(steps$enroll==0)` personnes manquantes (échantillonnées mais non enrollées dans l'étude) ainsi que leur pourcentage du total par commune.


### Tableau 1. Distribution des personnes manquantes par commune

```{r tab_1}
kbl(a2, format='html', align=c('lrr'), 
    col.names=c('Commune','N','%')) |> 
  kable_classic(full_width = F, position = "left") |>
   scroll_box(width = "500px", height = "300px")

```
Pourcentage du total par commune


### Tableau 2. Distribution des personnes investiguées par commune

```{r tab_2}
setnames(a1, names(a1)[6], paste0(names(a1)[6], footnote_marker_symbol(1)))
a1[c(2:6,8:12,14:18), archipel := '']
a1[c(2:3,5:6,8:9,11:12,14:15,17:18), sex := '']
kbl(
  a1,
  format = 'html',
  align = c('lccrrc'),
  col.names = c(
    'Archipel',
    'Sexe',
    'Age',
    'N',
    'Population',
    'Fraction*(%)'
  )
) |>  
  kable_classic(full_width = F, position = "left") |>
  footnote(symbol = "Fraction d'échantillonage") 

```

### Tableau 3. Distribution des charactères démographiques des personnes investiguées archipel

```{r ft.align="left"}
tbl_summary(steps[enroll == 1, .(
  `Age median (IQR)` = age,
  Education = edu,
  Naissance = place,
  archipel
)], by = archipel) |>
  modify_header(label = "**Variable**") %>% # update the column header
  bold_labels() |> add_overall()

```


