--- 
title: "Sampling" 
author: "Philippe Glaziou" 
date: "`r Sys.Date()`" 
output:  
  html_fragment: 
  # Don’t include a table of contents 
  toc: no 
# Set standard figure width to 12 inches 
fig_width: 12 
# Don’t write figure captions 
fig_caption: FALSE 
--- 

# Description de l'échantillon
  
```{r setup, include=FALSE} 
# Chapter 1
# Set options, load data, utility functions 
knitr::opts_chunk$set(
  echo = FALSE,
  results = "asis",
  message = FALSE,
  warning = FALSE
)
library(data.table)
library(here)
library(knitr)
library(kableExtra)

load(here('data/steps.Rdata'))
load(here('data/report.Rdata'))

``` 

Au total, `r dim(steps)[1]` foyers ont été échantillonnés, une personne par foyer étant éligible pour participer à l'enquête. Parmi ces personnes,`r a0$N[1]` n'ont pu être investiguées (`r round(a0$percent[1], 1)`%). Le tableau 1 montre la distribution des personnes manquantes par commune.


### Tableau 1. Distribution des personnes manquantes par commune

```{r tab_1}
kbl(a2, format='html', align=c('lcc'), 
    col.names=c('Commune','Manquants','%')) |> 
  kable_classic(full_width = F, position = "left") |>
   scroll_box(width = "500px", height = "300px")

```


### Tableau 2. Distribution des personnes investiguées par commune

```{r tab_2}
setnames(a1, names(a1)[6], paste0(names(a1)[6], footnote_marker_symbol(1)))
a1[c(2:6,8:12,14:18), archipel := '']
a1[c(2:3,5:6,8:9,11:12,14:15,17:18), sex := '']
kbl(
  a1,
  format = 'html',
  align = c('lcc'),
  col.names = c(
    'Archipel',
    'Sexe',
    'Age',
    'N',
    'Population',
    'Fraction*(%)',
    'Poids'
  )
) |>  
  kable_classic(full_width = F, position = "left") |>
  footnote(symbol = "Fraction d'échantillonage") 

```





