--- 
title: "Step 2" 
author: "Philippe Glaziou" 
date: "`r Sys.Date()`" 
output:  
  html_fragment: 
  # Don’t include a table of contents 
  toc: no 
# Set standard figure width to 12 inches 
fig_width: 12 
# Don’t write figure captions 
fig_caption: FALSE 
lang: fr
--- 


```{r setup, include=FALSE} 
# Chapter 1
# Set options, load data, utility functions 
knitr::opts_chunk$set(
  echo = FALSE,
  results = "asis",
  message = FALSE,
  warning = FALSE
)
library(data.table)
library(here)
library(survey)
library(knitr)
library(kableExtra)
library(gtsummary)
library(flextable)
library(labelled)

load(here('data/report.Rdata'))

theme_gtsummary_language('fr')
theme_gtsummary_journal('jama')

``` 

# STEPS 2019 - Step 2, mesures anthropométriques

Les mesures anthropométriques incluent:

* l'indice de masse corporelle
* le périmètre abdominal
* la tension artérielle

Les tableaux suivants montrent ces indicateurs ajustés pour prendre en compte les effets d'échantillonage (pondération et stratification).


### Tableau 2.1. Corpulence

```{r tab_2_1}
var_label(steps$bmigr) <- "Corpulence [IMC]"

survey::svydesign(id = ~ uid,
                  weights = ~ w1,
                  strata = ~gstratum + agegr,
                  data = steps[enroll == 1 &
                                 !is.na(bmigr), .(uid,
                                                  w1,
                                                  gstratum,
                                                  agegr,
                                                  bmigr)]) |>
  
  tbl_svysummary(include = c(bmigr),
                 statistic = list(all_categorical() ~ "{p}")) |>
  modify_header(label ~ "") |>
  add_ci(
    pattern = "{stat} ({ci})",
    statistic = list(all_categorical() ~ "{conf.low} - {conf.high}")
  )  |>
  modify_header(stat_0 = "**Pourcentage (IC 95%)**") |>
  bold_labels()

```



### Tableau 2.2. Corpulence par sexe

```{r tab_2_2}

survey::svydesign(id = ~ uid,
                  weights = ~ w1,
                  strata = ~gstratum + Age,
                  data = steps[enroll == 1 &
                                 !is.na(bmigr), .(
                                   uid,
                                   w1,
                                   gstratum,
                                   Sexe=sexe,
                                   Age=agegr,
                                   bmigr
                                 )]) |>
  tbl_svysummary(include = c(bmigr),
                 by = Sexe,
                 statistic = list(all_categorical() ~ "{p}")) |>
  modify_header(label ~ "**Sexe**",
                stat_1 = "**Femmes**",
                stat_2 = "**Hommes**") |>
  add_ci(
    pattern = "{stat} ({ci})",
    statistic = list(all_categorical() ~ "{conf.low} - {conf.high}")
  )  |>
  bold_labels() 

```




### Tableau 2.3. Corpulence par groupe d'âge (hommes et femmes)

```{r tab_2_3}
survey::svydesign(id = ~ uid,
                  weights = ~ w1,
                  strata = ~gstratum + Age,
                  data = steps[enroll == 1 &
                                 !is.na(bmigr), .(
                                   uid,
                                   w1,
                                   gstratum,
                                   Sexe=sexe,
                                   Age=agegr,
                                   bmigr
                                 )]) |>
  tbl_svysummary(include = c(bmigr),
                 by = Age,
                 statistic = list(all_categorical() ~ "{p}")) |>
  modify_header(label ~ "**Groupe d'âge**") |>
  add_ci(
    pattern = "{stat} ({ci})",
    statistic = list(all_categorical() ~ "{conf.low} - {conf.high}")
  )  |>
  modify_header(all_stat_cols() ~ "**{level}**") |>
  bold_labels() 

```

### Tableau 2.4. Corpulence par groupe d'âge (hommes)

```{r tab_2_4}
survey::svydesign(id = ~ uid,
                  weights = ~ w1,
                  strata = ~gstratum + Age,
                  data = steps[enroll == 1 &
                                 !is.na(bmigr) & sex == "M" , .(uid,
                                                                w1,
                                                                gstratum,
                                                                Age = agegr,
                                                                bmigr)]) |>
  tbl_svysummary(
    include = c(bmigr),
    by = Age,
    statistic = list(all_categorical() ~ "{p}")
  ) |>
  modify_header(label ~ "**Groupe d'âge**") |>
  add_ci(
    pattern = "{stat} ({ci})",
    statistic = list(all_categorical() ~ "{conf.low} - {conf.high}")
  )  |>
  modify_header(all_stat_cols() ~ "**{level}**") |>
  bold_labels() 

```

### Tableau 2.5. Corpulence par groupe d'âge (femmes)

```{r tab_2_5}
survey::svydesign(id = ~ uid,
                  weights = ~ w1,
                  data = steps[enroll == 1 &
                                 !is.na(bmigr) & sex == "F", .(uid,
                                                               w1,
                                                               gstratum,
                                                               Age = agegr,
                                                               bmigr)]) |>
  tbl_svysummary(
    include = c(bmigr),
    by = Age,
    statistic = list(all_categorical() ~ "{p}")
  ) |>
  modify_header(label ~ "**Groupe d'âge**") |>
  add_ci(
    pattern = "{stat} ({ci})",
    statistic = list(all_categorical() ~ "{conf.low} - {conf.high}")
  )  |>
  modify_header(all_stat_cols() ~ "**{level}**") |>
  bold_labels()

```