--- 
title: "Enquête STEP 2019, Polynésie Française"
subtitle: "Description de l'échantillon"
output:  
  html_document: 
    mode: selfcontained
    toc: yes 
    tocfloat: true
    number_sections: false
    theme: flatly
fig_width: 12 
fig_caption: FALSE 
lang: fr
--- 

```{r setup, include=FALSE} 
# Chapter 1
# Set options, load data, utility functions 
knitr::opts_chunk$set(
  echo = FALSE,
  results = "asis",
  message = FALSE,
  warning = FALSE
)
library(data.table)
library(here)
library(knitr)
library(kableExtra)
library(gtsummary)
library(flextable)

load(here('data/report.Rdata'))

theme_gtsummary_language('fr')
theme_gtsummary_journal('lancet')

``` 

Au total, `r dim(steps)[1]` foyers ont été échantillonnés, une personne par foyer étant éligible pour participer à l'enquête. Parmi ces personnes, `r sum(steps$consent==1)` ont fourni leur consentement à participer, dont `r sum(steps$consent==1 & steps$enroll==0)` qui n'étaient pas éligibles (âge supérieur à 69 ans). 

Le tableau 1 montre la distribution des `r sum(steps$enroll==0)` personnes manquantes (échantillonnées mais non enrollées dans l'étude) ainsi que leur pourcentage du total par archipel et par commune.


### Tableau 1. Distribution des personnes par archipel

```{r tab_1}
tbl_summary(steps[ ,.(
  Inclus = inclus,
  Archipel = archipel
)], by = Inclus, percent = 'row') |>
  modify_header(label = "**Inclusions**") %>% # update the column header
  bold_labels() |> add_overall(last = TRUE) 

```


### Tableau 2. Distribution des personnes par commune

```{r tab_2}
tbl_summary(steps[ ,.(
  Inclus = inclus,
  Commune = commune
)], by = Inclus, percent = 'row') |>
  modify_header(label = "**Inclusions**") %>% # update the column header
  bold_labels() |> add_overall(last = TRUE) 

```



### Tableau 3. Fraction d'échantillonnage par strata 

```{r tab_3}
a1[c(2:3,5:6,8:9), archipel := '']

flextable(a1[, .(
  Strata = archipel,
  Age = age,
  N = enrolled,
  Population = pop,
  `Fraction (%)` = fraction
)])

```



### Tableau 4. Fraction d'échantillonnage par stratum géographique, sexe et âge 

```{r tab_4}
a2[c(2:6,8:12,14:18), archipel := '']
a2[c(2:3,5:6,8:9,11:12,14:15,17:18), sex := '']

flextable(a2[, .(
  Strata = archipel,
  Sex = sex,
  Age = age,
  N = enrolled,
  Population = pop,
  `Fraction (%)` = fraction
)])

```



### Tableau 5. Caractères démographiques des participants

```{r tab_5}
tbl_summary(steps[enroll == 1, .(
  Age = age,
  Education = edu,
  `Lieu de naissance` = place,
  `Secteur professionel` = work,
  archipel
)], by = archipel) |>
  modify_header(label = "**Variable**") %>% # update the column header
  bold_labels() |> add_overall(last = TRUE) 

```


