--- 
title: "Enquête STEP 2019, Polynésie Française"
subtitle: "Step 1, Questionnaire"
output:  
  html_document: 
    mode: selfcontained
    toc: yes 
    toc_float: true
    number_sections: false
    theme: flatly
fig_width: 12 
fig_caption: FALSE 
lang: fr
--- 

```{r setup, include=FALSE} 
# Chapter 1
# Set options, load data, utility functions 
knitr::opts_chunk$set(
  echo = FALSE,
  results = "asis",
  message = FALSE,
  warning = FALSE
)
library(data.table)
library(here)
library(knitr)
library(kableExtra)
library(gtsummary)
library(flextable)
library(survey)
library(gt)

load(here('data/report.Rdata'))

theme_gtsummary_language('fr')
theme_gtsummary_journal('lancet')

``` 

## 1.1 Tabac 

### Tableau 1.1.1a Fumeurs de produits à base de tabac 
```{r tab_1_1_1a}
d <- survey::svydesign(
  id = ~ uid,
  weights = ~ w1,
  strata = ~ gstratum + agegr,
  data = steps[enroll == 1 &
                 !is.na(tobacco.T1), .(uid,
                                    w1,
                                    gstratum,
                                    agegr,
                                    bmigr,
                                    sexe,
                                    t1 = yesno(tobacco.T1),
                                    T1 = factor(yesno(tobacco.T1), levels=0:1, labels=c("Non","Oui")))]
)

tbl_svysummary(d,
               include = c(T1),
               label = list(T1 ~ "Fumeur"),
               statistic = list(all_categorical() ~ "{p}")) |>
  modify_header(label ~ "") |>
  add_ci(
    pattern = "{stat} ({ci})",
    statistic = list(all_categorical() ~ "{conf.low} - {conf.high}")
  )  |>
  modify_header(stat_0 = "**Pourcentage (IC 95%)**") |>
  bold_labels() |>
  modify_footnote(update = everything() ~ NA)

```

### Tableau 1.1.1b Fumeurs, par âge et sexe
```{r tab_1_1_1b}
tab <- svyby( ~ t1, ~ agegr + sexe, d, svymean, vartype = c("ci"))
tab[, 3:5] <- round(tab[, 3:5] * 100)
names(tab) <- c('Age', 'Sexe', 'obese', 'lo', 'hi')
tab$gros <- paste0(tab$obese, ' (', tab$lo, ' - ', tab$hi, ')')
names(tab)[6] <- "Fumeur (IC 95%)"
rownames(tab) <- NULL
tab <- tab[, c(1:2, 6)]
gt::gt(tab, groupname_col = 'Sexe') |> 
 gt::tab_style(
     locations = cells_column_labels(columns = everything()),
     style     = list(
       cell_text(weight = "bold")
     )
   )

```

### Tableau 1.1.2a Fumeurs quotidiens 
```{r tab_1_1_2a}
d <- survey::svydesign(
  id = ~ uid,
  weights = ~ w1,
  strata = ~ gstratum + agegr,
  data = steps[enroll == 1 &
                 !is.na(tobacco.T2), .(uid,
                                    w1,
                                    gstratum,
                                    agegr,
                                    bmigr,
                                    sexe,
                                    t2 = yesno(tobacco.T2),
                                    T2 = factor(yesno(tobacco.T2), levels=0:1, labels=c("Non","Oui")))]
)

tbl_svysummary(d,
               include = c(T2),
               label = list(T2 ~ "Fumeur quotidien"),
               statistic = list(all_categorical() ~ "{p}")) |>
  modify_header(label ~ "") |>
  add_ci(
    pattern = "{stat} ({ci})",
    statistic = list(all_categorical() ~ "{conf.low} - {conf.high}")
  )  |>
  modify_header(stat_0 = "**Pourcentage (IC 95%)**") |>
  bold_labels() |>
  modify_footnote(update = everything() ~ NA)

```
### Tableau 1.1.2b Fumeurs quotidiens, par âge et sexe
```{r tab_1_1_2b}
tab <- svyby( ~ t2, ~ agegr + sexe, d, svymean, vartype = c("ci"))
tab[, 3:5] <- round(tab[, 3:5] * 100)
names(tab) <- c('Age', 'Sexe', 'obese', 'lo', 'hi')
tab$gros <- paste0(tab$obese, ' (', tab$lo, ' - ', tab$hi, ')')
names(tab)[6] <- "Fumeur quotidien (IC 95%)"
rownames(tab) <- NULL
tab <- tab[, c(1:2, 6)]
gt::gt(tab, groupname_col = 'Sexe') |> 
 gt::tab_style(
     locations = cells_column_labels(columns = everything()),
     style     = list(
       cell_text(weight = "bold")
     )
   )

```


### Tableau 1.1.3a Age de la première cigarette 
```{r tab_1_1_3a}
d <- survey::svydesign(
  id = ~ uid,
  weights = ~ w1,
  strata = ~ gstratum + agegr,
  data = steps[enroll == 1 & tobacco.T2==1 &
                 !is.na(tobacco.T3) & tobacco.T3!=77, .(uid,
                                    w1,
                                    gstratum,
                                    agegr,
                                    bmigr,
                                    sexe,
                                    t3 = factor(as.integer(tobacco.T2 >=15 | tobacco.T3 < 20), 
                                                levels=0:1, labels=c('Non','Oui')),
                                    tobacco.T3)]
)

tbl_svysummary(
  d,
  include = c(tobacco.T3, t3),
  label = list(
    tobacco.T3 ~ "Age de le première cigarette",
    t3 ~ "Première cigarette entre 15 et 20 ans"),
  statistic = list(tobacco.T3 ~ "{mean}", 
                   t3 ~ "{p}")
) |>
  modify_header(label ~ "") |>
  add_ci(pattern = "{stat} ({ci})") |>
  modify_header(stat_0 = "**Moyenne/Pourcentage (IC 95%)**") |>
  bold_labels() |>
  modify_footnote(update = everything() ~ NA)

```
### Tableau 1.1.3b Age de la première cigarette, par âge et sexe
```{r tab_1_1_3b}
tab <- svyby( ~ tobacco.T3, ~ agegr + sexe, d, svymean, vartype = c("ci"))
tab[, 3:5] <- round(tab[, 3:5],1)
names(tab) <- c('Age', 'Sexe', 'Age1', 'lo', 'hi')
tab$gros <- paste0(tab$Age1, ' (', tab$lo, ' - ', tab$hi, ')')
names(tab)[6] <- "1ère cigarette (IC 95%)"
rownames(tab) <- NULL
tab <- tab[, c(1:2, 6)]
gt::gt(tab, groupname_col = 'Sexe') |> 
 gt::tab_style(
     locations = cells_column_labels(columns = everything()),
     style     = list(
       cell_text(weight = "bold")
     )
   )

```

### Tableau 1.1.4a Nombre de cigarettes industrielles fumées par jour (T5a)
```{r tab_1_1_4a}
d <- survey::svydesign(
  id = ~ uid,
  weights = ~ w1,
  strata = ~ gstratum + agegr,
  data = steps[enroll == 1 & tobacco.T2==1 &
                 tobacco.T5a>0, .(uid,
                                    w1,
                                    gstratum,
                                    agegr,
                                    bmigr,
                                    sexe,
                                    tobacco.T5a)]
)

tbl_svysummary(
  d,
  include = c(tobacco.T5a),
  label = list(
    tobacco.T5a ~ "Nombre de cigarettes industrielles fumées par jour"),
    statistic = list(tobacco.T5a ~ "{mean}")
) |>
  modify_header(label ~ "") |>
  add_ci(pattern = "{stat} ({ci})") |>
  modify_header(stat_0 = "**Moyenne (IC 95%**") |>
  bold_labels() |>
  modify_footnote(update = everything() ~ NA)

```

### Tableau 1.1.4b Nombre de cigarettes industrielles fumées par jour, par âge et sexe
```{r tab_1_1_4b}
tab <- svyby( ~ tobacco.T5a, ~ agegr + sexe, d, svymean, vartype = c("ci"))
tab[, 3:5] <- round(tab[, 3:5],1)
names(tab) <- c('Age', 'Sexe', 'Age1', 'lo', 'hi')
tab$gros <- paste0(tab$Age1, ' (', tab$lo, ' - ', tab$hi, ')')
names(tab)[6] <- "Nombre de cigarette médian"
rownames(tab) <- NULL
tab <- tab[, c(1:2, 6)]
gt::gt(tab, groupname_col = 'Sexe') |> 
 gt::tab_style(
     locations = cells_column_labels(columns = everything()),
     style     = list(
       cell_text(weight = "bold")
     )
   )

```

### Tableau 1.1.5a Nombre de cigarettes industrielles fumées par semaine (T5aw)
```{r tab_1_1_5a}
d <- survey::svydesign(
  id = ~ uid,
  weights = ~ w1,
  strata = ~ gstratum + agegr,
  data = steps[enroll == 1 & tobacco.T2==1 &
                 tobacco.T5aw>0, .(uid,
                                    w1,
                                    gstratum,
                                    agegr,
                                    bmigr,
                                    sexe,
                                    tobacco.T5aw)]
)

tbl_svysummary(
  d,
  include = c(tobacco.T5aw),
  label = list(
    tobacco.T5aw ~ "Nombre de cigarettes industrielles fumées par semaine"),
    statistic = list(tobacco.T5aw ~ "{mean}")
) |>
  modify_header(label ~ "") |>
  add_ci(pattern = "{stat} ({ci})") |>
  modify_header(stat_0 = "**Moyenne (IC 95%**") |>
  bold_labels() |>
  modify_footnote(update = everything() ~ NA)

```

### Tableau 1.1.5b Nombre de cigarettes industrielles fumées par semaine, par âge et sexe
```{r tab_1_1_5b}
tab <- svyby( ~ tobacco.T5aw, ~ agegr + sexe, d, svymean, vartype = c("ci"))
tab[, 3:5] <- round(tab[, 3:5],1)
names(tab) <- c('Age', 'Sexe', 'Age1', 'lo', 'hi')
tab$lo[tab$lo<0] <- 0 # avoid negative values in low bounds
tab$gros <- paste0(tab$Age1, ' (', tab$lo, ' - ', tab$hi, ')')
names(tab)[6] <- "Nombre de cigarette médian"
rownames(tab) <- NULL
tab <- tab[, c(1:2, 6)]
gt::gt(tab, groupname_col = 'Sexe') |> 
 gt::tab_style(
     locations = cells_column_labels(columns = everything()),
     style     = list(
       cell_text(weight = "bold")
     )
   )

```


### Tableau 1.1.6a Nombre de cigarettes roulées par jour (T5b)
```{r tab_1_1_6a}
d <- survey::svydesign(
  id = ~ uid,
  weights = ~ w1,
  strata = ~ gstratum + agegr,
  data = steps[enroll == 1 & tobacco.T2==1 &
                 tobacco.T5b>0, .(uid,
                                    w1,
                                    gstratum,
                                    agegr,
                                    bmigr,
                                    sexe,
                                    tobacco.T5b)]
)

tbl_svysummary(
  d,
  include = c(tobacco.T5b),
  label = list(
    tobacco.T5b ~ "Nombre de cigarettes industrielles fumées par jour"),
    statistic = list(tobacco.T5b ~ "{mean}")
) |>
  modify_header(label ~ "") |>
  add_ci(pattern = "{stat} ({ci})") |>
  modify_header(stat_0 = "**Moyenne (IC 95%**") |>
  bold_labels() |>
  modify_footnote(update = everything() ~ NA)

```

### Tableau 1.1.6b Nombre de cigarettes industrielles fumées par jour, par âge et sexe
```{r tab_1_1_6b}
tab <- svyby( ~ tobacco.T5b, ~ agegr + sexe, d, svymean, vartype = c("ci"))
tab[, 3:5] <- round(tab[, 3:5],1)
names(tab) <- c('Age', 'Sexe', 'Age1', 'lo', 'hi')
tab$gros <- paste0(tab$Age1, ' (', tab$lo, ' - ', tab$hi, ')')
names(tab)[6] <- "Nombre de cigarettes moyen (IC 95%)"
rownames(tab) <- NULL
tab <- tab[, c(1:2, 6)]
gt::gt(tab, groupname_col = 'Sexe') |> 
 gt::tab_style(
     locations = cells_column_labels(columns = everything()),
     style     = list(
       cell_text(weight = "bold")
     )
   )

```


### Tableau 1.1.7a Nombre de cigarettes roulées par semaine (T5bw)
```{r tab_1_1_7a}
d <- survey::svydesign(
  id = ~ uid,
  weights = ~ w1,
  strata = ~ gstratum + agegr,
  data = steps[enroll == 1 & tobacco.T2==1 &
                 tobacco.T5bw>0, .(uid,
                                    w1,
                                    gstratum,
                                    agegr,
                                    bmigr,
                                    sexe,
                                    tobacco.T5bw)]
)

tbl_svysummary(
  d,
  include = c(tobacco.T5bw),
  label = list(
    tobacco.T5bw ~ "Nombre de cigarettes industrielles fumées par semaine"
  ),
  type = list(tobacco.T5bw ~ 'continuous'),
  statistic = list(tobacco.T5bw ~ "{mean}")
) |>
  modify_header(label ~ "") |>
  add_ci(pattern = "{stat} ({ci})") |>
  modify_header(stat_0 = "**Moyenne (IC 95%)**") |>
  bold_labels() |>
  modify_footnote(update = everything() ~ NA)

```

### Tableau 1.1.7b Nombre de cigarettes industrielles fumées par semaine, par âge et sexe
```{r tab_1_1_7b}
tab <- svyby( ~ tobacco.T5bw, ~ agegr + sexe, d, svymean, vartype = c("ci"))
tab[, 3:5] <- round(tab[, 3:5],1)
names(tab) <- c('Age', 'Sexe', 'Age1', 'lo', 'hi')
tab$lo[tab$lo<0] <- 0 # avoid negative values in low bounds
tab$gros <- paste0(tab$Age1, ' (', tab$lo, ' - ', tab$hi, ')')
names(tab)[6] <- "Nombre de cigarette (IC95%)"
rownames(tab) <- NULL
tab <- tab[, c(1:2, 6)]
gt::gt(tab, groupname_col = 'Sexe') |> 
 gt::tab_style(
     locations = cells_column_labels(columns = everything()),
     style     = list(
       cell_text(weight = "bold")
     )
   )

```




### Tableau 1.1.8a Essayé d'arrêter de fumer lors des 12 derniers mois (T6)
```{r tab_1_1_8a}
d <- survey::svydesign(
  id = ~ uid,
  weights = ~ w1,
  strata = ~ gstratum + agegr,
  data = steps[enroll == 1 & tobacco.T2==1 &
                 !is.na(tobacco.T6), .(uid,
                                    w1,
                                    gstratum,
                                    agegr,
                                    bmigr,
                                    sexe,                                    
                                    t6 = yesno(tobacco.T6),
                                    T6 = factor(yesno(tobacco.T6), levels=0:1, labels=c("Non","Oui")))]
)

tbl_svysummary(d,
               include = c(T6),
               label = list(T6 ~ "Essayé d'arrêter"),
               statistic = list(all_categorical() ~ "{p}")) |>
  modify_header(label ~ "") |>
  add_ci(
    pattern = "{stat} ({ci})",
    statistic = list(all_categorical() ~ "{conf.low} - {conf.high}")
  )  |>
  modify_header(stat_0 = "**Pourcentage (IC 95%)**") |>
  bold_labels() |>
  modify_footnote(update = everything() ~ NA)

```
### Tableau 1.1.8b Essayé d'arrêter de fumer lors des 12 derniers mois, par âge et sexe
```{r tab_1_1_8b}
tab <- svyby( ~ t6, ~ agegr + sexe, d, svymean, vartype = c("ci"))
tab[, 3:5] <- round(tab[, 3:5] * 100)
names(tab) <- c('Age', 'Sexe', 'obese', 'lo', 'hi')
tab$gros <- paste0(tab$obese, ' (', tab$lo, ' - ', tab$hi, ')')
names(tab)[6] <- "Essayé d'arrêter (IC 95%)"
rownames(tab) <- NULL
tab <- tab[, c(1:2, 6)]
gt::gt(tab, groupname_col = 'Sexe') |> 
 gt::tab_style(
     locations = cells_column_labels(columns = everything()),
     style     = list(
       cell_text(weight = "bold")
     )
   )

```


### Tableau 1.1.9a Un professionnel conseille d'arrêter de fumer lors des 12 derniers mois (T7)
```{r tab_1_1_9a}
d <- survey::svydesign(
  id = ~ uid,
  weights = ~ w1,
  strata = ~ gstratum + agegr,
  data = steps[enroll == 1 & tobacco.T2==1 &
                 !is.na(tobacco.T7), .(uid,
                                    w1,
                                    gstratum,
                                    agegr,
                                    bmigr,
                                    sexe,                                    
                                    t7 = yesno(tobacco.T7),
                                    T7 = factor(yesno(tobacco.T7), levels=0:1, labels=c("Non","Oui")))]
)

tbl_svysummary(d,
               include = c(T7),
               label = list(T7 ~ "Conseil d'arrêter"),
               statistic = list(all_categorical() ~ "{p}")) |>
  modify_header(label ~ "") |>
  add_ci(
    pattern = "{stat} ({ci})",
    statistic = list(all_categorical() ~ "{conf.low} - {conf.high}")
  )  |>
  modify_header(stat_0 = "**Pourcentage (IC 95%)**") |>
  bold_labels() |>
  modify_footnote(update = everything() ~ NA)

```
### Tableau 1.1.9b Un professionnel conseille d'arrêter de fumer lors des 12 derniers mois, par âge et sexe
```{r tab_1_1_9b}
tab <- svyby( ~ t7, ~ agegr + sexe, d, svymean, vartype = c("ci"))
tab[, 3:5] <- round(tab[, 3:5] * 100)
names(tab) <- c('Age', 'Sexe', 'obese', 'lo', 'hi')
tab$gros <- paste0(tab$obese, ' (', tab$lo, ' - ', tab$hi, ')')
names(tab)[6] <- "Conseil d'arrêter (IC 95%)"
rownames(tab) <- NULL
tab <- tab[, c(1:2, 6)]
gt::gt(tab, groupname_col = 'Sexe') |> 
 gt::tab_style(
     locations = cells_column_labels(columns = everything()),
     style     = list(
       cell_text(weight = "bold")
     )
   )

```




### Tableau 1.1.10a Ancien fumeurs de produits à base de tabac (ayant cessé de fumer)
```{r tab_1_1_10a}
d <- survey::svydesign(
  id = ~ uid,
  weights = ~ w1,
  strata = ~ gstratum + agegr,
  data = steps[enroll == 1 &
                 !is.na(tobacco.T8), .(uid,
                                    w1,
                                    gstratum,
                                    agegr,
                                    bmigr,
                                    sexe,
                                    t8 = yesno(tobacco.T8),
                                    T8 = factor(yesno(tobacco.T8), levels=0:1, labels=c("Non","Oui")))]
)

tbl_svysummary(d,
               include = c(T8),
               label = list(T8 ~ "Ancien fumeur"),
               statistic = list(all_categorical() ~ "{p}")) |>
  modify_header(label ~ "") |>
  add_ci(
    pattern = "{stat} ({ci})",
    statistic = list(all_categorical() ~ "{conf.low} - {conf.high}")
  )  |>
  modify_header(stat_0 = "**Pourcentage (IC 95%)**") |>
  bold_labels() |>
  modify_footnote(update = everything() ~ NA)

```

### Tableau 1.1.10b Ancien fumeurs, par âge et sexe
```{r tab_1_1_10b}
tab <- svyby( ~ t8, ~ agegr + sexe, d, svymean, vartype = c("ci"))
tab[, 3:5] <- round(tab[, 3:5] * 100)
names(tab) <- c('Age', 'Sexe', 'obese', 'lo', 'hi')
tab$gros <- paste0(tab$obese, ' (', tab$lo, ' - ', tab$hi, ')')
names(tab)[6] <- "Ancien fumeur (IC 95%)"
rownames(tab) <- NULL
tab <- tab[, c(1:2, 6)]
gt::gt(tab, groupname_col = 'Sexe') |> 
 gt::tab_style(
     locations = cells_column_labels(columns = everything()),
     style     = list(
       cell_text(weight = "bold")
     )
   )

```


### Tableau 1.1.11a Ancien fumeurs quotidiens de produits à base de tabac (ayant cessé de fumer)
```{r tab_1_1_11a}
d <- survey::svydesign(
  id = ~ uid,
  weights = ~ w1,
  strata = ~ gstratum + agegr,
  data = steps[enroll == 1 & !is.na(tobacco.T9), .(
    uid,
    w1,
    gstratum,
    agegr,
    bmigr,
    sexe,
    t9 = yesno(tobacco.T9),
    T9 = factor(
      yesno(tobacco.T9),
      levels = 0:1,
      labels = c("Non", "Oui")
    )
  )]
)

tbl_svysummary(d,
               include = c(T9),
               label = list(T9 ~ "Ancien fumeur quotidien"),
               statistic = list(all_categorical() ~ "{p}")) |>
  modify_header(label ~ "") |>
  add_ci(
    pattern = "{stat} ({ci})",
    statistic = list(all_categorical() ~ "{conf.low} - {conf.high}")
  )  |>
  modify_header(stat_0 = "**Pourcentage (IC 95%)**") |>
  bold_labels() |>
  modify_footnote(update = everything() ~ NA)

```

### Tableau 1.1.11b Ancien fumeurs quotidiens, par âge et sexe
```{r tab_1_1_11b}
tab <- svyby( ~ t9, ~ agegr + sexe, d, svymean, vartype = c("ci"))
tab[, 3:5] <- round(tab[, 3:5] * 100)
names(tab) <- c('Age', 'Sexe', 'obese', 'lo', 'hi')
tab$gros <- paste0(tab$obese, ' (', tab$lo, ' - ', tab$hi, ')')
names(tab)[6] <- "Ancien fumeur quotidien (IC 95%)"
rownames(tab) <- NULL
tab <- tab[, c(1:2, 6)]
gt::gt(tab, groupname_col = 'Sexe') |> 
 gt::tab_style(
     locations = cells_column_labels(columns = everything()),
     style     = list(
       cell_text(weight = "bold")
     )
   )

```


### Tableau 1.1.12a Quelqu'un a fumé au domicile lors des 30 derniers jours (T17)
```{r tab_1_1_12a}
d <- survey::svydesign(
  id = ~ uid,
  weights = ~ w1,
  strata = ~ gstratum + agegr,
  data = steps[enroll == 1 & 
                 !is.na(tobacco.T17), .(uid,
                                    w1,
                                    gstratum,
                                    agegr,
                                    bmigr,
                                    sexe,                                    
                                    t17 = yesno(tobacco.T17),
                                    T17 = factor(yesno(tobacco.T17), levels=0:1, labels=c("Non","Oui")))]
)

tbl_svysummary(d,
               include = c(T17),
               label = list(T17 ~ "Fumé au domicile"),
               statistic = list(all_categorical() ~ "{p}")) |>
  modify_header(label ~ "") |>
  add_ci(
    pattern = "{stat} ({ci})",
    statistic = list(all_categorical() ~ "{conf.low} - {conf.high}")
  )  |>
  modify_header(stat_0 = "**Pourcentage (IC 95%)**") |>
  bold_labels() |>
  modify_footnote(update = everything() ~ NA)

```
### Tableau 1.1.12b Quelqu'un a fumé au domicile lors des 30 derniers jours, par âge et sexe
```{r tab_1_1_12b}
tab <- svyby( ~ t17, ~ agegr + sexe, d, svymean, vartype = c("ci"))
tab[, 3:5] <- round(tab[, 3:5] * 100)
names(tab) <- c('Age', 'Sexe', 'obese', 'lo', 'hi')
tab$gros <- paste0(tab$obese, ' (', tab$lo, ' - ', tab$hi, ')')
names(tab)[6] <- "Fumé au domicile (IC 95%)"
rownames(tab) <- NULL
tab <- tab[, c(1:2, 6)]
gt::gt(tab, groupname_col = 'Sexe') |> 
 gt::tab_style(
     locations = cells_column_labels(columns = everything()),
     style     = list(
       cell_text(weight = "bold")
     )
   )

```


### Tableau 1.1.13a Quelqu'un a fumé dans un lieu clos au travail lors des 30 derniers jours (T18)
```{r tab_1_1_13a}
d <- survey::svydesign(
  id = ~ uid,
  weights = ~ w1,
  strata = ~ gstratum + agegr,
  data = steps[enroll == 1 & 
                 tobacco.T18 %in% 1:2, .(uid,
                                    w1,
                                    gstratum,
                                    agegr,
                                    bmigr,
                                    sexe,                                    
                                    t18 = yesno(tobacco.T18),
                                    T18 = factor(yesno(tobacco.T18), levels=0:1, labels=c("Non","Oui")))]
)

tbl_svysummary(d,
               include = c(T18),
               label = list(T18 ~ "Fumé au travail"),
               statistic = list(all_categorical() ~ "{p}")) |>
  modify_header(label ~ "") |>
  add_ci(
    pattern = "{stat} ({ci})",
    statistic = list(all_categorical() ~ "{conf.low} - {conf.high}")
  )  |>
  modify_header(stat_0 = "**Pourcentage (IC 95%)**") |>
  bold_labels() |>
  modify_footnote(update = everything() ~ NA)

```
### Tableau 1.1.13b Quelqu'un a fumé dans un lieu clos au travail lors des 30 derniers jours, par âge et sexe
```{r tab_1_1_13b}
tab <- svyby( ~ t18, ~ agegr + sexe, d, svymean, vartype = c("ci"))
tab[, 3:5] <- round(tab[, 3:5] * 100)
names(tab) <- c('Age', 'Sexe', 'obese', 'lo', 'hi')
tab$gros <- paste0(tab$obese, ' (', tab$lo, ' - ', tab$hi, ')')
names(tab)[6] <- "Fumé au travail (IC 95%)"
rownames(tab) <- NULL
tab <- tab[, c(1:2, 6)]
gt::gt(tab, groupname_col = 'Sexe') |> 
 gt::tab_style(
     locations = cells_column_labels(columns = everything()),
     style     = list(
       cell_text(weight = "bold")
     )
   )

```





## 1.2 Pakalolo

### Tableau 1.2.1a Fumeur de pakalolo 
```{r tab_1_2_1a}
d <- survey::svydesign(
  id = ~ uid,
  weights = ~ w1,
  strata = ~ gstratum + agegr,
  data = steps[enroll == 1 &
                 !is.na(paka.X2), .(uid,
                                    w1,
                                    gstratum,
                                    agegr,
                                    bmigr,
                                    sexe,
                                    x2 = yesno(paka.X2),
                                    X2 = factor(yesno(paka.X2), levels=0:1, labels=c("Non","Oui")))]
)

tbl_svysummary(d,
               include = c(X2),
               label = list(X2 ~ "Fumeur"),
               statistic = list(all_categorical() ~ "{p}")) |>
  modify_header(label ~ "") |>
  add_ci(
    pattern = "{stat} ({ci})",
    statistic = list(all_categorical() ~ "{conf.low} - {conf.high}")
  )  |>
  modify_header(stat_0 = "**Pourcentage (IC 95%)**") |>
  bold_labels() |>
  modify_footnote(update = everything() ~ NA)

```

### Tableau 1.2.1b Fumeurs, par âge et sexe
```{r tab_1_2_1b}
tab <- svyby( ~ x2, ~ agegr + sexe, d, svymean, vartype = c("ci"))
tab[, 3:5] <- round(tab[, 3:5] * 100)
names(tab) <- c('Age', 'Sexe', 'obese', 'lo', 'hi')
tab$gros <- paste0(tab$obese, ' (', tab$lo, ' - ', tab$hi, ')')
names(tab)[6] <- "Fumeur (IC 95%)"
rownames(tab) <- NULL
tab <- tab[, c(1:2, 6)]
gt::gt(tab, groupname_col = 'Sexe') |> 
 gt::tab_style(
     locations = cells_column_labels(columns = everything()),
     style     = list(
       cell_text(weight = "bold")
     )
   )

```


### Tableau 1.2.2a Age de la première cigarette de pakalolo (X3)
```{r tab_1_2_2a}
d <- survey::svydesign(
  id = ~ uid,
  weights = ~ w1,
  strata = ~ gstratum + agegr,
  data = steps[enroll == 1 & paka.X2 == 1 &
                 !is.na(paka.X3), .(uid,
                                    w1,
                                    gstratum,
                                    agegr,
                                    bmigr,
                                    sexe,
                                    paka.X3)]
)

tbl_svysummary(
  d,
  include = c(paka.X3),
  label = list(
    paka.X3 ~ "Age de le première cigarette"),
  statistic = list(paka.X3 ~ "{mean}")
) |>
  modify_header(label ~ "") |>
  add_ci(pattern = "{stat} ({ci})") |>
  modify_header(stat_0 = "**Moyenne (IC 95%)**") |>
  bold_labels() |>
  modify_footnote(update = everything() ~ NA)

```
### Tableau 1.2.2b Age de la première cigarette, par âge et sexe
```{r tab_1_2_2b}
tab <- svyby( ~ paka.X3, ~ agegr + sexe, d, svymean, vartype = c("ci"))
tab[, 3:5] <- round(tab[, 3:5],1)
names(tab) <- c('Age', 'Sexe', 'Age1', 'lo', 'hi')
tab$gros <- paste0(tab$Age1, ' (', tab$lo, ' - ', tab$hi, ')')
names(tab)[6] <- "1ère cigarette (IC 95%)"
rownames(tab) <- NULL
tab <- tab[, c(1:2, 6)]
gt::gt(tab, groupname_col = 'Sexe') |> 
 gt::tab_style(
     locations = cells_column_labels(columns = everything()),
     style     = list(
       cell_text(weight = "bold")
     )
   )

```


### Tableau 1.2.3a Fumeur de pakalolo au cours des 12 derniers mois (X4)
```{r tab_1_2_3a}
d <- survey::svydesign(
  id = ~ uid,
  weights = ~ w1,
  strata = ~ gstratum + agegr,
  data = steps[enroll == 1 &
                 !is.na(paka.X4), .(uid,
                                    w1,
                                    gstratum,
                                    agegr,
                                    bmigr,
                                    sexe,
                                    x4 = yesno(paka.X4),
                                    X4 = factor(yesno(paka.X4), levels=0:1, labels=c("Non","Oui")))]
)

tbl_svysummary(d,
               include = c(X4),
               label = list(X4 ~ "Fumeur"),
               statistic = list(all_categorical() ~ "{p}")) |>
  modify_header(label ~ "") |>
  add_ci(
    pattern = "{stat} ({ci})",
    statistic = list(all_categorical() ~ "{conf.low} - {conf.high}")
  )  |>
  modify_header(stat_0 = "**Pourcentage (IC 95%)**") |>
  bold_labels() |>
  modify_footnote(update = everything() ~ NA)

```

### Tableau 1.2.3b Fumeurs, par âge et sexe
```{r tab_1_2_3b}
tab <- svyby( ~ x4, ~ agegr + sexe, d, svymean, vartype = c("ci"))
tab[, 3:5] <- round(tab[, 3:5] * 100)
names(tab) <- c('Age', 'Sexe', 'obese', 'lo', 'hi')
tab$gros <- paste0(tab$obese, ' (', tab$lo, ' - ', tab$hi, ')')
names(tab)[6] <- "Fumeur (IC 95%)"
rownames(tab) <- NULL
tab <- tab[, c(1:2, 6)]
gt::gt(tab, groupname_col = 'Sexe') |> 
 gt::tab_style(
     locations = cells_column_labels(columns = everything()),
     style     = list(
       cell_text(weight = "bold")
     )
   )

```





### Tableau 1.2.4a Fumeur de pakalolo au cours des 12 derniers mois : fréquence (X5)
```{r tab_1_2_4a}
d <- survey::svydesign(
  id = ~ uid,
  weights = ~ w1,
  strata = ~ gstratum + agegr,
  data = steps[enroll == 1 &
                 !is.na(paka.X5), .(uid,
                                    w1,
                                    gstratum,
                                    agegr,
                                    bmigr,
                                    sexe,
                                    X5 = freq5(paka.X5))]
)

tbl_svysummary(d,
               include = c(X5),
               label = list(X5 ~ "Fréquence (12 derniers mois)"),
               statistic = list(all_categorical() ~ "{p}")) |>
  modify_header(label ~ "") |>
  add_ci(
    pattern = "{stat} ({ci})",
    statistic = list(all_categorical() ~ "{conf.low} - {conf.high}")
  )  |>
  modify_header(stat_0 = "**Pourcentage (IC 95%)**") |>
  bold_labels() |>
  modify_footnote(update = everything() ~ NA)

```

### Tableau 1.2.4b Fréquence, par sexe
```{r tab_1_2_4b}
tbl_svysummary(d,
               include = c(X5, sexe),
               label = list(X5 ~ "Fréquence (12 derniers mois)"),
               statistic = list(all_categorical() ~ "{p}"),
               by = sexe) |>
  modify_header(label ~ "") |>
  add_ci(
    pattern = "{stat} ({ci})",
    statistic = list(all_categorical() ~ "{conf.low} - {conf.high}")
  )  |>
  modify_header(label ~ "**Sexe**",
                all_stat_cols() ~ "**{level} (IC 95%)**") |>
  bold_labels()

```

### Tableau 1.2.4c Fréquence, par âge
```{r tab_1_2_4c}
tbl_svysummary(d,
               include = c(X5, agegr),
               label = list(X5 ~ "Fréquence (12 derniers mois)"),
               statistic = list(all_categorical() ~ "{p}"),
               by = agegr) |>
  modify_header(label ~ "") |>
  add_ci(
    pattern = "{stat} ({ci})",
    statistic = list(all_categorical() ~ "{conf.low} - {conf.high}")
  )  |>
  modify_header(label ~ "**Groupe d'âge**",
                all_stat_cols() ~ "**{level} (IC 95%)**") |>
  bold_labels()

```

### Tableau 1.2.4d Fréquence, par âge et sexe
```{r tab_1_2_4d}
tbl_svysummary(d,
               include = c(X5, agegr, sexe),
               label = list(X5 ~ "Fréquence (12 derniers mois)"),
               statistic = list(all_categorical() ~ "{p}"),
               by = agegr) |>
  modify_header(label ~ "") |>
  add_ci(
    pattern = "{stat} ({ci})",
    statistic = list(all_categorical() ~ "{conf.low} - {conf.high}")
  )  |>
  modify_header(label ~ "**Groupe d'âge**",
                all_stat_cols() ~ "**{level} (IC 95%)**") |>
  bold_labels()

```


### Tableau 1.2.5a Fumeur de pakalolo au moins une fois par semaine : âge de début (X6)
```{r tab_1_2_5a}
d <- survey::svydesign(
  id = ~ uid,
  weights = ~ w1,
  strata = ~ gstratum + agegr,
  data = steps[enroll == 1 & tobacco.T2==1 &
                 !is.na(paka.X6), .(uid,
                                    w1,
                                    gstratum,
                                    agegr,
                                    bmigr,
                                    sexe,
                                    paka.X6)]
)

tbl_svysummary(
  d,
  include = c(paka.X6),
  label = list(paka.X6 ~ "Age de début du pakalolo"),
  statistic = list(paka.X6 ~ "{mean}")
) |>
  modify_header(label ~ "") |>
  add_ci(pattern = "{stat} ({ci})") |>
  modify_header(stat_0 = "**Moyenne (IC 95%)**") |>
  bold_labels() |>
  modify_footnote(update = everything() ~ NA)

```

### Tableau 1.2.5b Age de début, par âge et sexe
```{r tab_1_2_5b}
tab <- svyby( ~ paka.X6, ~ agegr + sexe, d, svymean, vartype = c("ci"))
tab[, 3:5] <- round(tab[, 3:5],1)
names(tab) <- c('Age', 'Sexe', 'Age1', 'lo', 'hi')
tab$gros <- paste0(tab$Age1, ' (', tab$lo, ' - ', tab$hi, ')')
names(tab)[6] <- "Age de début du pakalolo (IC 95%)"
rownames(tab) <- NULL
tab <- tab[, c(1:2, 6)]
gt::gt(tab, groupname_col = 'Sexe') |> 
 gt::tab_style(
     locations = cells_column_labels(columns = everything()),
     style     = list(
       cell_text(weight = "bold")
     )
   )

```



### Tablean 1.2.6 Fumeur de pakalolo et consommation d'alcool au même moment (X7)
```{r tab_1_2_6a}
d <- survey::svydesign(
  id = ~ uid,
  weights = ~ w1,
  strata = ~ gstratum + agegr,
  data = steps[enroll == 1 &
                 !is.na(paka.X7), .(uid,
                                    w1,
                                    gstratum,
                                    agegr,
                                    bmigr,
                                    sexe,
                                    X7 = freq4(paka.X7))]
)

tbl_svysummary(d,
               include = c(X7),
               label = list(X7 ~ "Pakalolo et alcool"),
               statistic = list(all_categorical() ~ "{p}")) |>
  modify_header(label ~ "") |>
  add_ci(
    pattern = "{stat} ({ci})",
    statistic = list(all_categorical() ~ "{conf.low} - {conf.high}")
  )  |>
  modify_header(stat_0 = "**Pourcentage (IC 95%)**") |>
  bold_labels() |>
  modify_footnote(update = everything() ~ NA)

```

### Tableau 1.2.6b Fréquence, par sexe
```{r tab_1_2_6b}
tbl_svysummary(d,
               include = c(X7, sexe),
               label = list(X7 ~ "Fréquence (12 derniers mois)"),
               statistic = list(all_categorical() ~ "{p}"),
               by = sexe) |>
  modify_header(label ~ "") |>
  add_ci(
    pattern = "{stat} ({ci})",
    statistic = list(all_categorical() ~ "{conf.low} - {conf.high}")
  )  |>
  modify_header(label ~ "**Sexe**",
                all_stat_cols() ~ "**{level} (IC 95%)**") |>
  bold_labels()

```

### Tableau 1.2.6c Fréquence, par âge
```{r tab_1_2_6c}
tbl_svysummary(d,
               include = c(X7, agegr),
               label = list(X7 ~ "Fréquence (12 derniers mois)"),
               statistic = list(all_categorical() ~ "{p}"),
               by = agegr) |>
  modify_header(label ~ "") |>
  add_ci(
    pattern = "{stat} ({ci})",
    statistic = list(all_categorical() ~ "{conf.low} - {conf.high}")
  )  |>
  modify_header(label ~ "**Groupe d'âge**",
                all_stat_cols() ~ "**{level} (IC 95%)**") |>
  bold_labels()

```

### Tableau 1.2.6d Fréquence, par âge et sexe
```{r tab_1_2_6d}
tbl_svysummary(d,
               include = c(X7, agegr, sexe),
               label = list(X7 ~ "Fréquence (12 derniers mois)", sexe ~ "Sexe"),
               statistic = list(all_categorical() ~ "{p}"),
               by = agegr) |>
  modify_header(label ~ "") |>
  add_ci(
    pattern = "{stat} ({ci})",
    statistic = list(all_categorical() ~ "{conf.low} - {conf.high}")
  )  |>
  modify_header(label ~ "**Groupe d'âge**",
                all_stat_cols() ~ "**{level} (IC 95%)**") |>
  bold_labels()

```


### Tableau 1.2.7d Fréquence, par Archipel
```{r tab_1_2_7d}
tbl_svysummary(d,
               include = c(X7),
               label = list(X7 ~ "Fréquence (12 derniers mois)"),
               statistic = list(all_categorical() ~ "{p}"),
               by = gstratum) |>
  modify_header(label ~ "") |>
  add_ci(
    pattern = "{stat} ({ci})",
    statistic = list(all_categorical() ~ "{conf.low} - {conf.high}")
  )  |>
  modify_header(label ~ "**Archipel**",
                all_stat_cols() ~ "**{level} (IC 95%)**") |>
  bold_labels()

```



## 1.3 Alcool 

### Tableau 1.3.1a Ayant déjà consommé de l'alcool

```{r tab_1_3_1a}
d <- survey::svydesign(
  id = ~ uid,
  weights = ~ w1,
  strata = ~ gstratum + agegr,
  data = steps[enroll == 1 &
                 !is.na(alcohol.A1), .(uid,
                                    w1,
                                    gstratum,
                                    agegr,
                                    bmigr,
                                    sexe,
                                    a1 = yesno(alcohol.A1),
                                    A1 = factor(yesno(alcohol.A1), levels=0:1, labels=c("Non","Oui")))]
)

tbl_svysummary(d,
               include = c(A1),
               label = list(A1 ~ "A consommé de l'alcool"),
               statistic = list(all_categorical() ~ "{p}")) |>
  modify_header(label ~ "") |>
  add_ci(
    pattern = "{stat} ({ci})",
    statistic = list(all_categorical() ~ "{conf.low} - {conf.high}")
  )  |>
  modify_header(stat_0 = "**Pourcentage (IC 95%)**") |>
  bold_labels() |>
  modify_footnote(update = everything() ~ NA)

```

### Tableau 1.3.1b Déjà consommé, par âge et sexe

```{r tab_1_3_1b}
tab <- svyby( ~ a1, ~ agegr + sexe, d, svymean, vartype = c("ci"))
tab[, 3:5] <- round(tab[, 3:5] * 100)
names(tab) <- c('Age', 'Sexe', 'obese', 'lo', 'hi')
tab$gros <- paste0(tab$obese, ' (', tab$lo, ' - ', tab$hi, ')')
names(tab)[6] <- "A consommé de l'alcool (IC 95%)"
rownames(tab) <- NULL
tab <- tab[, c(1:2, 6)]
gt::gt(tab, groupname_col = 'Sexe') |> 
 gt::tab_style(
     locations = cells_column_labels(columns = everything()),
     style     = list(
       cell_text(weight = "bold")
     )
   )

```


### Tableau 1.3.2a Ayant consommé de l'alcool ces 12 derniers mois

```{r tab_1_3_2a}
d <- survey::svydesign(
  id = ~ uid,
  weights = ~ w1,
  strata = ~ gstratum + agegr,
  data = steps[enroll == 1 &
                 !is.na(alcohol.A2), .(uid,
                                    w1,
                                    gstratum,
                                    agegr,
                                    bmigr,
                                    sexe,
                                    a2 = yesno(alcohol.A2),
                                    A2 = factor(yesno(alcohol.A2), levels=0:1, labels=c("Non","Oui")))]
)

tbl_svysummary(d,
               include = c(A2),
               label = list(A2 ~ "Consommé de l'alcool ces 12 derniers mois"),
               statistic = list(all_categorical() ~ "{p}")) |>
  modify_header(label ~ "") |>
  add_ci(
    pattern = "{stat} ({ci})",
    statistic = list(all_categorical() ~ "{conf.low} - {conf.high}")
  )  |>
  modify_header(stat_0 = "**Pourcentage (IC 95%)**") |>
  bold_labels() |>
  modify_footnote(update = everything() ~ NA)

```

### Tableau 1.3.2b Ayant consommé de l'alcool ces 12 derniers mois, par âge et sexe

```{r tab_1_3_2b}
tab <- svyby( ~ a2, ~ agegr + sexe, d, svymean, vartype = c("ci"))
tab[, 3:5] <- round(tab[, 3:5] * 100)
names(tab) <- c('Age', 'Sexe', 'obese', 'lo', 'hi')
tab$gros <- paste0(tab$obese, ' (', tab$lo, ' - ', tab$hi, ')')
names(tab)[6] <- "Consommé de l'alcool ces 12 derniers mois (IC 95%)"
rownames(tab) <- NULL
tab <- tab[, c(1:2, 6)]
gt::gt(tab, groupname_col = 'Sexe') |> 
 gt::tab_style(
     locations = cells_column_labels(columns = everything()),
     style     = list(
       cell_text(weight = "bold")
     )
   )

```


### Tableau 1.3.3a Ayant arrêté de boire de l'alcool pour raison de santé

```{r tab_1_3_3a}
d <- survey::svydesign(
  id = ~ uid,
  weights = ~ w1,
  strata = ~ gstratum + agegr,
  data = steps[enroll == 1 &
                 !is.na(alcohol.A3), .(uid,
                                    w1,
                                    gstratum,
                                    agegr,
                                    bmigr,
                                    sexe,
                                    a3 = yesno(alcohol.A3),
                                    A3 = factor(yesno(alcohol.A3), levels=0:1, labels=c("Non","Oui")))]
)

tbl_svysummary(d,
               include = c(A3),
               label = list(A3 ~ "Consommé de l'alcool ces 12 derniers mois"),
               statistic = list(all_categorical() ~ "{p}")) |>
  modify_header(label ~ "") |>
  add_ci(
    pattern = "{stat} ({ci})",
    statistic = list(all_categorical() ~ "{conf.low} - {conf.high}")
  )  |>
  modify_header(stat_0 = "**Pourcentage (IC 95%)**") |>
  bold_labels() |>
  modify_footnote(update = everything() ~ NA)

```

### Tableau 1.3.3b Ayant arrêté de boire de l'alcool, par âge et sexe

```{r tab_1_3_3b}
tab <- svyby( ~ a3, ~ agegr + sexe, d, svymean, vartype = c("ci"))
tab[, 3:5] <- round(tab[, 3:5] * 100)
names(tab) <- c('Age', 'Sexe', 'obese', 'lo', 'hi')
tab$gros <- paste0(tab$obese, ' (', tab$lo, ' - ', tab$hi, ')')
names(tab)[6] <- "Consommé de l'alcool ces 12 derniers mois (IC 95%)"
rownames(tab) <- NULL
tab <- tab[, c(1:2, 6)]
gt::gt(tab, groupname_col = 'Sexe') |> 
 gt::tab_style(
     locations = cells_column_labels(columns = everything()),
     style     = list(
       cell_text(weight = "bold")
     )
   )

```


### Tablean 1.3.4 Fréquence de consommation d'un verre standard d'alcool ces 12 derniers mois (X7)
```{r tab_1_3_4a}
d <- survey::svydesign(
  id = ~ uid,
  weights = ~ w1,
  strata = ~ gstratum + agegr,
  data = steps[enroll == 1 &
                 !is.na(alcohol_standard_drinks.A4), .(uid,
                                    w1,
                                    gstratum,
                                    agegr,
                                    bmigr,
                                    sexe,
                                    A4 = freq7(alcohol_standard_drinks.A4))]
)

tbl_svysummary(d,
               include = c(A4),
               label = list(A4 ~ "Fréquence de consommation d'un verre"),
               statistic = list(all_categorical() ~ "{p}")) |>
  modify_header(label ~ "") |>
  add_ci(
    pattern = "{stat} ({ci})",
    statistic = list(all_categorical() ~ "{conf.low} - {conf.high}")
  )  |>
  modify_header(stat_0 = "**Pourcentage (IC 95%)**") |>
  bold_labels() |>
  modify_footnote(update = everything() ~ NA)

```

### Tableau 1.3.4b Fréquence, par sexe
```{r tab_1_3_4b}
tbl_svysummary(d,
               include = c(A4, sexe),
               label = list(A4 ~ "Fréquence (12 derniers mois)"),
               statistic = list(all_categorical() ~ "{p}"),
               by = sexe) |>
  modify_header(label ~ "") |>
  add_ci(
    pattern = "{stat} ({ci})",
    statistic = list(all_categorical() ~ "{conf.low} - {conf.high}")
  )  |>
  modify_header(label ~ "**Sexe**",
                all_stat_cols() ~ "**{level}**") |>
  bold_labels()

```

### Tableau 1.3.4c Fréquence, par âge
```{r tab_1_3_4c}
tbl_svysummary(d,
               include = c(A4, agegr),
               label = list(A4 ~ "Fréquence (12 derniers mois)"),
               statistic = list(all_categorical() ~ "{p}"),
               by = agegr) |>
  modify_header(label ~ "") |>
  add_ci(
    pattern = "{stat} ({ci})",
    statistic = list(all_categorical() ~ "{conf.low} - {conf.high}")
  )  |>
  modify_header(label ~ "**Groupe d'âge**",
                all_stat_cols() ~ "**{level}**") |>
  bold_labels()

```



### Tableau 1.3.4d Fréquence, par Archipel
```{r tab_1_3_4d}
tbl_svysummary(d,
               include = c(A4),
               label = list(A4 ~ "Fréquence (12 derniers mois)"),
               statistic = list(all_categorical() ~ "{p}"),
               by = gstratum) |>
  modify_header(label ~ "") |>
  add_ci(
    pattern = "{stat} ({ci})",
    statistic = list(all_categorical() ~ "{conf.low} - {conf.high}")
  )  |>
  modify_header(label ~ "**Archipel**",
                all_stat_cols() ~ "**{level}**") |>
  bold_labels()

```



### Tableau 1.3.5a Ayant consommé de l'alcool ces 30 derniers jours

```{r tab_1_3_5a}
d <- survey::svydesign(
  id = ~ uid,
  weights = ~ w1,
  strata = ~ gstratum + agegr,
  data = steps[enroll == 1 &
                 !is.na(A5), .(uid,
                                    w1,
                                    gstratum,
                                    agegr,
                                    bmigr,
                                    sexe,
                                    a5 = yesno(A5),
                                    A5 = factor(yesno(A5), levels=0:1, labels=c("Non","Oui")))]
)

tbl_svysummary(d,
               include = c(A5),
               label = list(A5 ~ "Consommé de l'alcool ces 30 derniers jours"),
               statistic = list(all_categorical() ~ "{p}")) |>
  modify_header(label ~ "") |>
  add_ci(
    pattern = "{stat} ({ci})",
    statistic = list(all_categorical() ~ "{conf.low} - {conf.high}")
  )  |>
  modify_header(stat_0 = "**Pourcentage (IC 95%)**") |>
  bold_labels() |>
  modify_footnote(update = everything() ~ NA)

```

### Tableau 1.3.5b Ayant consommé de l'alcool ces 30 derniers jours, par âge et sexe

```{r tab_1_3_5b}
tab <- svyby( ~ a5, ~ agegr + sexe, d, svymean, vartype = c("ci"))
tab[, 3:5] <- round(tab[, 3:5] * 100)
names(tab) <- c('Age', 'Sexe', 'obese', 'lo', 'hi')
tab$gros <- paste0(tab$obese, ' (', tab$lo, ' - ', tab$hi, ')')
names(tab)[6] <- "Consommé de l'alcool ces 12 derniers mois (IC 95%)"
rownames(tab) <- NULL
tab <- tab[, c(1:2, 6)]
gt::gt(tab, groupname_col = 'Sexe') |> 
 gt::tab_style(
     locations = cells_column_labels(columns = everything()),
     style     = list(
       cell_text(weight = "bold")
     )
   )

```



### Tableau 1.3.6a Au cours des 30 derniers jours, à combien d'occasions avez-vous bu au moins un verre d'alcool

```{r tab_1_3_6a}
d <- survey::svydesign(
  id = ~ uid,
  weights = ~ w1,
  strata = ~ gstratum + agegr,
  data = steps[enroll == 1 &
                 !is.na(A6) & A6 != 77, .(uid,
                                          w1,
                                          gstratum,
                                          agegr,
                                          bmigr,
                                          sexe,
                                          A6)]
)

tbl_svysummary(
  d,
  include = c(A6),
  label = list(A6 ~ "Nombre d'occasions"),
  statistic = list(A6 ~ "{mean}")
) |>
  modify_header(label ~ "") |>
  add_ci(pattern = "{stat} ({ci})") |>
  modify_header(stat_0 = "**Moyenne (IC 95%)**") |>
  bold_labels() |>
  modify_footnote(update = everything() ~ NA)

```
### Tableau 1.3.6b Nombre d'occasions, par âge et sexe
```{r tab_1_3_6b}
tab <- svyby( ~ A6, ~ agegr + sexe, d, svymean, vartype = c("ci"))
tab[, 3:5] <- round(tab[, 3:5],1)
names(tab) <- c('Age', 'Sexe', 'Age1', 'lo', 'hi')
tab$gros <- paste0(tab$Age1, ' (', tab$lo, ' - ', tab$hi, ')')
names(tab)[6] <- "Nombre d'occasions (IC 95%)"
rownames(tab) <- NULL
tab <- tab[, c(1:2, 6)]
gt::gt(tab, groupname_col = 'Sexe') |> 
 gt::tab_style(
     locations = cells_column_labels(columns = everything()),
     style     = list(
       cell_text(weight = "bold")
     )
   )

```


### Tableau 1.3.7a Au cours des 30 derniers jours, nombre moyen de verres d'alcool bus par occasion

```{r tab_1_3_7a}
d <- survey::svydesign(
  id = ~ uid,
  weights = ~ w1,
  strata = ~ gstratum + agegr,
  data = steps[enroll == 1 &
                 !is.na(A7) & A7 != 77, .(uid,
                                          w1,
                                          gstratum,
                                          agegr,
                                          bmigr,
                                          sexe,
                                          A7)]
)

tbl_svysummary(
  d,
  include = c(A7),
  label = list(A7 ~ "Nombre de verres"),
  statistic = list(A7 ~ "{mean}")
) |>
  modify_header(label ~ "") |>
  add_ci(pattern = "{stat} ({ci})") |>
  modify_header(stat_0 = "**Moyenne (IC 95%)**") |>
  bold_labels() |>
  modify_footnote(update = everything() ~ NA)

```

### Tableau 1.3.7b Nombre d'occasions, par âge et sexe
```{r tab_1_3_7b}
tab <- svyby( ~ A7, ~ agegr + sexe, d, svymean, vartype = c("ci"))
tab[, 3:5] <- round(tab[, 3:5],1)
names(tab) <- c('Age', 'Sexe', 'Age1', 'lo', 'hi')
tab$gros <- paste0(tab$Age1, ' (', tab$lo, ' - ', tab$hi, ')')
names(tab)[6] <- "Nombre d'occasions (IC 95%)"
rownames(tab) <- NULL
tab <- tab[, c(1:2, 6)]
gt::gt(tab, groupname_col = 'Sexe') |> 
 gt::tab_style(
     locations = cells_column_labels(columns = everything()),
     style     = list(
       cell_text(weight = "bold")
     )
   )

```



### Tableau 1.3.8a Au cours des 30 derniers jours, plus grand nombre de verres d'alcool bus en une fois

```{r tab_1_3_8a}
d <- survey::svydesign(
  id = ~ uid,
  weights = ~ w1,
  strata = ~ gstratum + agegr,
  data = steps[enroll == 1 &
                 !is.na(A8) & A8 != 77, .(uid,
                                          w1,
                                          gstratum,
                                          agegr,
                                          bmigr,
                                          sexe,
                                          A8)]
)

tbl_svysummary(
  d,
  include = c(A8),
  label = list(A8 ~ "Nombre de verres"),
  statistic = list(A8 ~ "{mean}")
) |>
  modify_header(label ~ "") |>
  add_ci(pattern = "{stat} ({ci})") |>
  modify_header(stat_0 = "**Moyenne (IC 95%)**") |>
  bold_labels() |>
  modify_footnote(update = everything() ~ NA)

```

### Tableau 1.3.8b Plus grand nombre de verres en une fois, par âge et sexe
```{r tab_1_3_8b}
tab <- svyby( ~ A8, ~ agegr + sexe, d, svymean, vartype = c("ci"))
tab[, 3:5] <- round(tab[, 3:5],1)
names(tab) <- c('Age', 'Sexe', 'Age1', 'lo', 'hi')
tab$gros <- paste0(tab$Age1, ' (', tab$lo, ' - ', tab$hi, ')')
names(tab)[6] <- "Nombre de verres (IC 95%)"
rownames(tab) <- NULL
tab <- tab[, c(1:2, 6)]
gt::gt(tab, groupname_col = 'Sexe') |> 
 gt::tab_style(
     locations = cells_column_labels(columns = everything()),
     style     = list(
       cell_text(weight = "bold")
     )
   )

```



### Tableau 1.3.9a Au cours des 30 derniers jours, nombre de fois au moins 6 verres d'alcool ont été bus en une occasion

```{r tab_1_3_9a}
d <- survey::svydesign(
  id = ~ uid,
  weights = ~ w1,
  strata = ~ gstratum + agegr,
  data = steps[enroll == 1 &
                 !is.na(A9) & A9 != 77, .(uid,
                                          w1,
                                          gstratum,
                                          agegr,
                                          bmigr,
                                          sexe,
                                          A9)]
)

tbl_svysummary(
  d,
  include = c(A9),
  label = list(A9 ~ "Nombre de fois"),
  statistic = list(A9 ~ "{mean}")
) |>
  modify_header(label ~ "") |>
  add_ci(pattern = "{stat} ({ci})") |>
  modify_header(stat_0 = "**Moyenne (IC 95%)**") |>
  bold_labels() |>
  modify_footnote(update = everything() ~ NA)

```

### Tableau 1.3.9b Nombre de fois au moins 6 verres, par âge et sexe
```{r tab_1_3_9b}
tab <- svyby( ~ A9, ~ agegr + sexe, d, svymean, vartype = c("ci"))
tab[, 3:5] <- round(tab[, 3:5],1)
names(tab) <- c('Age', 'Sexe', 'Age1', 'lo', 'hi')
tab$gros <- paste0(tab$Age1, ' (', tab$lo, ' - ', tab$hi, ')')
names(tab)[6] <- "Nombre de fois (IC 95%)"
rownames(tab) <- NULL
tab <- tab[, c(1:2, 6)]
gt::gt(tab, groupname_col = 'Sexe') |> 
 gt::tab_style(
     locations = cells_column_labels(columns = everything()),
     style     = list(
       cell_text(weight = "bold")
     )
   )

```



### Tableau 1.3.10a Au cours des 30 derniers jours, nombre de fois au moins 6 verres d'alcool ont été bus en une occasion

```{r tab_1_3_10a}
d <- survey::svydesign(
  id = ~ uid,
  weights = ~ w1,
  strata = ~ gstratum + agegr,
  data = steps[enroll == 1 &
                 !is.na(alcweek.A10a) &
                 !is.na(alcweek.A10b) &
                 !is.na(alcweek.A10c) &
                 !is.na(alcweek.A10d) &
                 !is.na(alcweek.A10e) &
                 !is.na(alcweek.A10f) &
                 !is.na(alcweek.A10g), .(
                   uid,
                   w1,
                   gstratum,
                   agegr,
                   bmigr,
                   Sexe = sexe,
                   Lundi = alcweek.A10a,
                   Mardi = alcweek.A10b,
                   Mercredi = alcweek.A10c,
                   Jeudi = alcweek.A10d,
                   Vendredi = alcweek.A10e,
                   Samedi = alcweek.A10f,
                   Dimanche = alcweek.A10g
                 )]
)

tbl_svysummary(
  d,
  include = c(Lundi, Mardi, Mercredi, Jeudi, Vendredi, Samedi, Dimanche),
  statistic = list(all_continuous() ~ "{mean}")
) |>
  modify_header(label ~ "") |>
  add_ci(pattern = "{stat} ({ci})") |>
  modify_header(stat_0 = "**Moyenne (IC 95%)**") |>
  bold_labels() |>
  modify_footnote(update = everything() ~ NA)

```

### Tableau 1.3.10b Nombre de fois au moins 6 verres, par sexe
```{r tab_1_3_10b}
tbl_svysummary(
  d,
  include = c(Lundi, Mardi, Mercredi, Jeudi, Vendredi, Samedi, Dimanche),
  by = Sexe,
  statistic = list(all_continuous() ~ "{mean}")
) |>
  modify_header(label ~ "") |>
  add_ci(
    pattern = "{stat} ({ci})",
    statistic = list(all_categorical() ~ "{conf.low} - {conf.high}")
  )  |>
  modify_header(label ~ "**Sexe**",
                all_stat_cols() ~ "**{level} (IC 95%)**") |>
  bold_labels() 

```


### Tableau 1.3.10c Nombre de fois au moins 6 verres, par groupe d'âge
```{r tab_1_3_10c}
tbl_svysummary(
  d,
  include = c(Lundi, Mardi, Mercredi, Jeudi, Vendredi, Samedi, Dimanche),
  by = agegr,
  statistic = list(all_continuous() ~ "{mean}")
) |>
  modify_header(label ~ "") |>
  add_ci(
    pattern = "{stat} ({ci})",
    statistic = list(all_categorical() ~ "{conf.low} - {conf.high}")
  )  |>
  modify_header(label ~ "**Age**",
                all_stat_cols() ~ "**{level} (IC 95%)**") |>
  bold_labels() 

```



### Tablean 1.3.11a Problèmes de famille à cause de l'alcool au cours des 12 derniers mois
```{r tab_1_3_11a}
d <- survey::svydesign(
  id = ~ uid,
  weights = ~ w1,
  strata = ~ gstratum + agegr,
  data = steps[enroll == 1 &
                 !is.na(al16.A16), .(uid,
                                    w1,
                                    gstratum,
                                    agegr,
                                    bmigr,
                                    sexe,
                                    A16 = freq5b(al16.A16))]
)

tbl_svysummary(d,
               include = c(A16),
               label = list(A16 ~ "Fréquence des problèmes"),
               statistic = list(all_categorical() ~ "{p}")) |>
  modify_header(label ~ "") |>
  add_ci(
    pattern = "{stat} ({ci})",
    statistic = list(all_categorical() ~ "{conf.low} - {conf.high}")
  )  |>
  modify_header(stat_0 = "**Pourcentage (IC 95%)**") |>
  bold_labels() |>
  modify_footnote(update = everything() ~ NA)

```

### Tableau 1.3.11b Fréquence, par sexe
```{r tab_1_3_11b}
tbl_svysummary(d,
               include = c(A16, sexe),
               label = list(A16 ~ "Fréquence des problèmes"),
               statistic = list(all_categorical() ~ "{p}"),
               by = sexe) |>
  modify_header(label ~ "") |>
  add_ci(
    pattern = "{stat} ({ci})",
    statistic = list(all_categorical() ~ "{conf.low} - {conf.high}")
  )  |>
  modify_header(label ~ "**Sexe**",
                all_stat_cols() ~ "**{level}**") |>
  bold_labels()

```

### Tableau 1.3.11c Fréquence, par âge
```{r tab_1_3_11c}
tbl_svysummary(d,
               include = c(A16, agegr),
               label = list(A16 ~ "Fréquence des problèmes"),
               statistic = list(all_categorical() ~ "{p}"),
               by = agegr) |>
  modify_header(label ~ "") |>
  add_ci(
    pattern = "{stat} ({ci})",
    statistic = list(all_categorical() ~ "{conf.low} - {conf.high}")
  )  |>
  modify_header(label ~ "**Groupe d'âge**",
                all_stat_cols() ~ "**{level}**") |>
  bold_labels()

```





## 1.4 Nutrition

### Tableau 1.4.1a Consommation de fruits: nombre de jours par semaine

```{r tab_1_4_1a}
d <- survey::svydesign(
  id = ~ uid,
  weights = ~ w1,
  strata = ~ gstratum + agegr,
  data = steps[enroll == 1 &
                 !is.na(diet.D1) & diet.D1 != 77, .(uid,
                                          w1,
                                          gstratum,
                                          agegr,
                                          bmigr,
                                          sexe,
                                          diet.D1)]
)

tbl_svysummary(
  d,
  include = c(diet.D1),
  label = list(diet.D1 ~ "Nombre de jours"),
  type = list(diet.D1 ~ 'continuous'),
  statistic = list(diet.D1 ~ "{mean}")
) |>
  modify_header(label ~ "") |>
  add_ci(pattern = "{stat} ({ci})") |>
  modify_header(stat_0 = "**Moyenne (IC 95%)**") |>
  bold_labels() |>
  modify_footnote(update = everything() ~ NA)

```

### Tableau 1.4.1b Nombre d'occasions, par âge et sexe

```{r tab_1_4_1b}
tab <- svyby( ~ diet.D1, ~ agegr + sexe, d, svymean, vartype = c("ci"))
tab[, 3:5] <- round(tab[, 3:5],1)
names(tab) <- c('Age', 'Sexe', 'Age1', 'lo', 'hi')
tab$gros <- paste0(tab$Age1, ' (', tab$lo, ' - ', tab$hi, ')')
names(tab)[6] <- "Nombre de jours (IC 95%)"
rownames(tab) <- NULL
tab <- tab[, c(1:2, 6)]
gt::gt(tab, groupname_col = 'Sexe') |> 
 gt::tab_style(
     locations = cells_column_labels(columns = everything()),
     style     = list(
       cell_text(weight = "bold")
     )
   )

```



### Tableau 1.4.2a Consommation de fruits: nombre de portions par jour

```{r tab_1_4_2a}
d <- survey::svydesign(
  id = ~ uid,
  weights = ~ w1,
  strata = ~ gstratum + agegr,
  data = steps[enroll == 1 &
                 !is.na(diet.fruits_serv.D2) & diet.fruits_serv.D2 != 77, .(uid,
                                          w1,
                                          gstratum,
                                          agegr,
                                          bmigr,
                                          sexe,
                                          diet.fruits_serv.D2)]
)

tbl_svysummary(
  d,
  include = c(diet.fruits_serv.D2),
  label = list(diet.fruits_serv.D2 ~ "Nombre de portions"),
  type = list(diet.fruits_serv.D2 ~ 'continuous'),
  statistic = list(diet.fruits_serv.D2 ~ "{mean}")
) |>
  modify_header(label ~ "") |>
  add_ci(pattern = "{stat} ({ci})") |>
  modify_header(stat_0 = "**Moyenne (IC 95%)**") |>
  bold_labels() |>
  modify_footnote(update = everything() ~ NA)

```

### Tableau 1.4.2b Nombre de portions, par âge et sexe

```{r tab_1_4_2b}
tab <- svyby( ~ diet.fruits_serv.D2, ~ agegr + sexe, d, svymean, vartype = c("ci"))
tab[, 3:5] <- round(tab[, 3:5],1)
names(tab) <- c('Age', 'Sexe', 'Age1', 'lo', 'hi')
tab$gros <- paste0(tab$Age1, ' (', tab$lo, ' - ', tab$hi, ')')
names(tab)[6] <- "Nombre de portions (IC 95%)"
rownames(tab) <- NULL
tab <- tab[, c(1:2, 6)]
gt::gt(tab, groupname_col = 'Sexe') |> 
 gt::tab_style(
     locations = cells_column_labels(columns = everything()),
     style     = list(
       cell_text(weight = "bold")
     )
   )

```





### Tableau 1.4.3 Raisons de ne pas consommer plus de fruits

```{r tab_1_4_3}
d <- survey::svydesign(
  id = ~ uid,
  weights = ~ w1,
  strata = ~ gstratum + agegr,
  data = steps[enroll == 1, .(
    uid,
    w1,
    gstratum,
    agegr,
    bmigr,
    sexe,
    diet.X8.1,
    diet.X8.2,
    diet.X8.3,
    diet.X8.4,
    diet.X8.5,
    diet.X8.6,
    diet.X8.7,
    diet.X8.8
  )]
)

tbl_svysummary(
  d,
  include = c(
    diet.X8.1,
    diet.X8.2,
    diet.X8.3,
    diet.X8.4,
    diet.X8.5,
    diet.X8.6,
    diet.X8.7,
    diet.X8.8
  ),
  label = list(
    diet.X8.1 ~ "Consommation de fruits est suffisante",
    diet.X8.2 ~ "Prix trop élevé",
    diet.X8.3 ~ "Difficultés d'approvisionnement",
    diet.X8.4 ~ "Préparation contraignante",
    diet.X8.5 ~ "Présence de pesticides",
    diet.X8.6 ~ "Absence d'arbres fruitiers",
    diet.X8.7 ~ "N'aime pas les fruits",
    diet.X8.8 ~ "Autre raison"
  ),
  statistic = list(all_categorical() ~ "{p}"),
  missing = "no"
) |>
  modify_header(label ~ "") |>
  add_ci(
    statistic = list(all_dichotomous() ~ "{conf.low} - {conf.high}"),
    pattern = "{stat} ({ci})"
  )  |>
  modify_header(stat_0 = "**Pourcentage (IC 95%)**") |>
  modify_footnote(update = everything() ~ NA)

```



### Tableau 1.4.4a Consommation de légumes: nombre de jours par semaine

```{r tab_1_4_4a}
d <- survey::svydesign(
  id = ~ uid,
  weights = ~ w1,
  strata = ~ gstratum + agegr,
  data = steps[enroll == 1 &
                 diet.D3 != 77, .(uid,
                                  w1,
                                  gstratum,
                                  agegr,
                                  bmigr,
                                  sexe,
                                  diet.D3)]
)

tbl_svysummary(
  d,
  include = c(diet.D3),
  label = list(diet.D3 ~ "Nombre de jours"),
  type = list(diet.D3 ~ 'continuous'),
  statistic = list(diet.D3 ~ "{mean}")
) |>
  modify_header(label ~ "") |>
  add_ci(pattern = "{stat} ({ci})") |>
  modify_header(stat_0 = "**Moyenne (IC 95%)**") |>
  bold_labels() |>
  modify_footnote(update = everything() ~ NA)

```

### Tableau 1.4.4b Nombre de jours, par âge et sexe

```{r tab_1_4_4b}
tab <- svyby( ~ diet.D3, ~ agegr + sexe, d, svymean, vartype = c("ci"))
tab[, 3:5] <- round(tab[, 3:5],1)
names(tab) <- c('Age', 'Sexe', 'Age1', 'lo', 'hi')
tab$gros <- paste0(tab$Age1, ' (', tab$lo, ' - ', tab$hi, ')')
names(tab)[6] <- "Nombre de portions (IC 95%)"
rownames(tab) <- NULL
tab <- tab[, c(1:2, 6)]
gt::gt(tab, groupname_col = 'Sexe') |> 
 gt::tab_style(
     locations = cells_column_labels(columns = everything()),
     style     = list(
       cell_text(weight = "bold")
     )
   )

```



### Tableau 1.4.5 Raisons de ne pas consommer plus de légumes

```{r tab_1_4_5}
d <- survey::svydesign(
  id = ~ uid,
  weights = ~ w1,
  strata = ~ gstratum + agegr,
  data = steps[enroll == 1, .(
    uid,
    w1,
    gstratum,
    agegr,
    bmigr,
    sexe,
    diet.X9.1,
    diet.X9.2,
    diet.X9.3,
    diet.X9.4,
    diet.X9.5,
    diet.X9.6,
    diet.X9.7,
    diet.X9.8
  )]
)

tbl_svysummary(
  d,
  include = c(
    diet.X9.1,
    diet.X9.2,
    diet.X9.3,
    diet.X9.4,
    diet.X9.5,
    diet.X9.6,
    diet.X9.7,
    diet.X9.8
  ),
  label = list(
    diet.X9.1 ~ "Consommation de fruits est suffisante",
    diet.X9.2 ~ "Prix trop élevé",
    diet.X9.3 ~ "Difficultés d'approvisionnement",
    diet.X9.4 ~ "Préparation contraignante",
    diet.X9.5 ~ "Présence de pesticides",
    diet.X9.6 ~ "Absence d'arbres fruitiers",
    diet.X9.7 ~ "N'aime pas les fruits",
    diet.X9.8 ~ "Autre raison"
  ),
  statistic = list(all_categorical() ~ "{p}"),
  missing = "no"
) |>
  modify_header(label ~ "") |>
  add_ci(
    statistic = list(all_dichotomous() ~ "{conf.low} - {conf.high}"),
    pattern = "{stat} ({ci})"
  )  |>
  modify_header(stat_0 = "**Pourcentage (IC 95%)**") |>
  modify_footnote(update = everything() ~ NA)

```



### Tableau 1.4.6a Consommation de légumes: nombre de portions par jour

```{r tab_1_4_6a}
d <- survey::svydesign(
  id = ~ uid,
  weights = ~ w1,
  strata = ~ gstratum + agegr,
  data = steps[enroll == 1 &
                 !is.na(diet.vegetables_serv.D4) & diet.vegetables_serv.D4 != 77, .(uid,
                                          w1,
                                          gstratum,
                                          agegr,
                                          bmigr,
                                          sexe,
                                          diet.vegetables_serv.D4)]
)

tbl_svysummary(
  d,
  include = c(diet.vegetables_serv.D4),
  label = list(diet.vegetables_serv.D4 ~ "Nombre de portions"),
  type = list(diet.vegetables_serv.D4 ~ 'continuous'),
  statistic = list(diet.vegetables_serv.D4 ~ "{mean}")
) |>
  modify_header(label ~ "") |>
  add_ci(pattern = "{stat} ({ci})") |>
  modify_header(stat_0 = "**Moyenne (IC 95%)**") |>
  bold_labels() |>
  modify_footnote(update = everything() ~ NA)

```

### Tableau 1.4.6b Nombre de portions, par âge et sexe

```{r tab_1_4_6b}
tab <- svyby( ~ diet.vegetables_serv.D4, ~ agegr + sexe, d, svymean, vartype = c("ci"))
tab[, 3:5] <- round(tab[, 3:5],1)
names(tab) <- c('Age', 'Sexe', 'Age1', 'lo', 'hi')
tab$gros <- paste0(tab$Age1, ' (', tab$lo, ' - ', tab$hi, ')')
names(tab)[6] <- "Nombre de portions (IC 95%)"
rownames(tab) <- NULL
tab <- tab[, c(1:2, 6)]
gt::gt(tab, groupname_col = 'Sexe') |> 
 gt::tab_style(
     locations = cells_column_labels(columns = everything()),
     style     = list(
       cell_text(weight = "bold")
     )
   )

```








## 1.5 Activité physique



## 1.6 Qualité de vie



## 1.7 Antécédents

